【裁判字號】    99,審智簡,16
【裁判日期】    991101
【裁判案由】    違反商標法
【裁判全文】
臺灣高雄地方法院刑事判決            99年度審智簡字第16號
公  訴  人  臺灣高雄地方法院檢察署檢察官
被      告  乙○○
            甲○
上列被告因違反商標法案件，經檢察官提起公訴（98年度偵字第
37640號），本院判決如下:
    主  文
乙○○共同犯商標法第八十二條之非法販賣侵害商標權之商品罪
，處拘役伍拾玖日，如易科罰金，以新臺幣壹仟元折算壹日。緩
刑貳年。扣案如附表二所示之仿冒商標商品共計參拾壹件，均沒
收。
甲○共同犯商標法第八十二條之非法販賣侵害商標權之商品罪，
處拘役肆拾日，如易科罰金，以新臺幣壹仟元折算壹日。緩刑貳
年。扣案如附表二所示之仿冒商標商品共計參拾壹件，均沒收。
    事  實
一、乙○○、甲○2人均明知如附表一所示編號1至4之商標圖樣
    ，分別係德商．阿迪達斯公司、德商．彪馬運動魯道夫達士
    拉股份有限公司及美商．耐克國際股份有限公司向經濟部主
    管機關申請核准登記，取得商標專用權（相關商標文字及圖
    樣、註冊證號、指定使用商品名稱、商標專用期限均詳如附
    表一所載），現仍於專用期間內，非經上開商標專用權人之
    授權或同意，不得於同一或類似之商品，使用相同或近似之
    註冊商標，或將此商品陳列及販賣。乙○○竟基於販賣仿冒
    商標商品之犯意，於民國98年3 月間某日，在臺南縣永康市
    ，以每件新臺幣（下同）150 元之價格，向年籍姓名不詳綽
    號「阿忠」之成年男子販入仿冒上開商標之上衣、外套等商
    品，再於98年10月中旬某日，僱用與其有共同販賣仿冒商品
    犯意聯絡之甲○，於臺南以南之各大市場擺攤，以每件上衣
    200 元、外套300 元之價格，公開陳列販賣仿冒上開商標之
    上衣、外套等，嗣甲○於98年11月15日上午，在高雄市○○
    區○○街14號二苓市場前，公開陳列上開仿冒衣服以供不特
    定人選購，為警於同日11時10分許，在上址查獲，並扣得如
    附表二所示數量、種類之仿冒商標商品。
二、案經德商．阿迪達斯公司、德商．彪馬運動魯道夫達士拉股
    份有限公司告訴及內政部警政署保安警察第二總隊第一大隊
    第三中隊報請臺灣高雄地方法院檢察署檢察官偵查起訴。
    理  由
一、證據能力部分：
    按被告以外之人於審判外之陳述，經當事人於審判程序同意
    作為證據，法院審酌該言詞陳述或書面陳述作成時之情況，
    認為適當者，亦得為證據。當事人、代理人或辯護人於法院
    調查證據時，知有第159 條第1 項不得為證據之情形，而未
    於言詞辯論終結前聲明異議，視為有前項之同意，刑事訴訟
    法第159 條之5 定有明文。本判決後開引用具有傳聞證據性
    質之證據，檢察官及被告乙○○、甲○均未於言詞辯論結前
    聲明異議，揆諸前揭說明，可認為同意作為證據；而本院審
    酌該陳述作成時之情況，認為適當，自具有證據能力，而得
    採為證據。
二、上揭犯罪事實，業據被告乙○○、甲○於本院審理時均坦承
    不諱（本院卷第59、88頁），並有商標資料檢索服務4份、
    鑑定報告書、查扣物品估價表、搜索扣押筆錄、扣押目錄表
    、現場及查獲商品照片暨扣案如附表二所示物品在卷可稽（
    見警卷第2 、5 、6 、21、24至26、29至36頁）。足認被告
    乙○○、甲○之前開自白，核與事實相符。本件事證明確，
    被告乙○○、甲○共犯前揭犯行，足堪認定。
三、核被告乙○○、甲○所為，均係犯商標法第82條、第81條第
    1款之明知為未得商標權人同意，於同一商品，使用相同之
    註冊商標之商品而販賣罪。被告乙○○、甲○意圖販賣而陳
    列仿冒商品之低度行為，為販賣仿冒商品之高度行為所吸收
    ，不另論罪。又刑事法若干犯罪之行為態樣，本質上原具有
    反覆、延續實行之特徵，立法時既予特別歸類，定為犯罪構
    成要件之行為要素，則行為人基於概括之犯意，在密切接近
    之一定時、地持續實行之複次行為，倘依社會通念，於客觀
    上認為符合一個反覆、延續性之行為觀念者，於刑法評價上
    ，即應僅成立一罪，俾免有重複評價、刑度超過罪責與不法
    內涵之疑慮；學理上所稱「集合犯」之職業性、營業性或收
    集性等具有重複特質之犯罪均屬之，例如經營、從事業務、
    收集、販賣、製造、散布等行為概念者是（最高法院96年度
    台上字第1079號判決意旨參照）。查被告乙○○與甲○自98
    年10月中旬某日起至同年11月15日11時10分許為警查獲時止
    ，未得商標權人同意，於同一商品使用相同之註冊商標之商
    品而販賣之行為具有不斷反覆實施之特性，乃屬集合犯行為
    ，應論以一罪。又被告乙○○與甲○就上開犯行有犯意聯絡
    及行為分擔，為共同正犯。另被告乙○○與甲○同時販賣不
    同商標權人之商品，係同時侵害數商標專用權人之法益，為
    同種想像競合犯，應依刑法第55條規定，從一重處斷。爰審
    酌被告乙○○、甲○販賣仿冒商標商品之行為，非但造成商
    標權人蒙受銷售損失，亦使民眾對商品價值判斷形成混淆，
    令商標權人合法商品之信譽與品質受質疑，進而損及國家國
    際形象，復審酌被告販賣之期間及數量，暨其等已與告訴人
    德商．阿迪達斯公司、德商．彪馬運動魯道夫達士拉股份有
    限公司及必爾斯藍基股份有限公司達成和解，有調解筆錄及
    和解筆錄附卷足稽，及其等犯後於本院審理時均坦承犯行，
    態度尚可等一切情狀，分別量處如主文所示之刑，並諭知易
    科罰金之折算標準，以資懲儆。又被告乙○○、甲○前未曾
    因故意犯罪而受有有期徒刑以上之宣告，有臺灣高等法院被
    告前案紀錄表及臺灣高雄地方法院檢察署刑案資料查註紀錄
    表各1 份在卷可按，其因一時失慮而罹於刑章，經此偵、審
    程序及科刑之宣告，當能知所警惕而信無再犯之虞，本院認
    前所宣告之刑以暫不執行為適當，爰均併予宣告緩刑2 年，
    以啟自新。另扣案如附表二所示之仿冒商品，依商標法第83
    條規定，不問屬於犯人與否，應予宣告沒收。
據上論斷，應依刑事訴訟法第299條第1項前段，商標法第82條、
第81條第1款、第83條，刑法第11條前段、第28條、第55條、第
41條第1 項前段、第74條第1 項第1 款，刑法施行法第1 條之1
，判決如主文。
本案經檢察官周天畏到庭執行職務。
中    華    民    國    99    年    11    月    1     日
                  刑事第十九庭        法  官   吳芝瑛
以上正本證明與原本無異。
如不服本判決應於收受送達後10日內向本院提出上訴書狀，並應
敘述具體理由；如未敘述上訴理由者，應於上訴期間屆滿後20日
內向本院補提理由書（均須按他造當事人之人數附繕本）「切勿
逕送上級法院」。
中    華    民    國    99    年    11    月    1     日
                                      書記官   林麗文
附錄本判決論罪科刑法條：
商標法第81條
未得商標權人或團體商標權人同意，有下列情形之一者，處3年
以下有期徒刑、拘役或科或併科新臺幣20萬元以下罰金：
一、於同一商品或服務，使用相同之註冊商標或團體商標者。
二、於類似之商品或服務，使用相同之註冊商標或團體商標，有
    致相關消費者混淆誤認之虞者。
三、於同一或類似之商品或服務，使用近似於其註冊商標或團體
    商標之商標，有致相關消費者混淆誤認之虞者。
商標法第82條
明知為前條商品而販賣、意圖販賣而陳列、輸出或輸入者，處1
年以下有期徒刑、拘役或科或併科新臺幣5 萬元以下罰金。

司法院資訊處製作；財團法人民間司法改革基金會備份。
